臺灣高等法院臺南分院刑事判決　　　　　九十三年度交上訴字第九七三號　　孝股
　　上　訴　人　臺灣臺南地方法院檢察署檢察官
　　上　訴　人
　　即　被　告　甲○○
右上訴人因過失致死案件，不服臺灣臺南地方法院九十三年度交訴字第七六號中華民
國九十三年十月二十日第一審判決（起訴案號：臺灣臺南地方法院檢察署九十三年度
偵字第四一一九號），提起上訴，本院判決如左：
    主  文
上訴駁回。
甲○○緩刑參年。
    事  實
一、甲○○係以販賣衣服為業，平日工作並包含駕駛小貨車載運衣物，駕駛小貨車乃
    其附隨業務，為從事駕駛業務之人。其於民國（下同）九十三年一月十二日中午
    ，駕駛車牌號碼ＵＭ—００七０號（起訴書誤載為ＵＭ—００七號）自用小貨車
    ，沿台南市○○區○○路四段內側快車道，由北往南方向行駛，而於同日中午十
    二點三十分左右（起訴書誤載為十三時三十分許），途經無號誌設施之該路段與
    城北路二三四巷（起訴書誤載為城北街）之交岔路口時，理應注意行經無號誌之
    交岔路口時，應減速慢行，作隨時停車之準備，且應注意車前狀況，並隨時採取
    必要之安全措施；又依當時天候雖係陰天，但日間自然光線、路面乾燥無缺陷、
    道路上未有任何障礙物、視距復屬良好等情形以觀，客觀上並無不能注意之情事
    ，乃竟疏於注意減速慢行，且未注意車前狀況，即貿然通過該路口。適有陳小廣
    駕駛牛車，沿前述城北路二三四巷，由西往東方向同時行經該路口，亦疏未注意
    慢車行駛至無號誌之交岔路口，應看清左右確無來車，並在不妨礙汽車通行之情
    況下迅速通過，即貿然通過上開路口。甲○○因有右述疏失，以致發現陳小廣所
    駕駛之牛車時，業已避煞不及，其所駕駛之小貨車乃直接撞及該牛車，並造成陳
    小廣彈飛至小貨車之擋風玻璃上再墜落地面。陳小廣則因之受有頭部撞挫傷、頸
    椎骨折、左鎖骨骨折、左股骨骨折及盆骨骨折等傷害，經送醫救治後，延至翌日
    即同年月十三日凌晨零點左右，因顱內出血而傷重不治死亡。甲○○於肇事後，
    犯罪未被有偵查權之公務員或機關發覺前，即向據報到場處理之台南市警察局交
    通隊警員表明係肇事車輛之駕駛人而自首，並坦承犯行進而接受裁判。
二、案經臺灣臺南地方法院檢察署檢察官據報相驗後自動檢舉偵查起訴。
    理  由
一、右揭犯罪事實，業據上訴人即被告於原審及本院審理時坦承不諱；並有道路交通
    事故現場圖、道路交通事故調查報告表（一）、（二）各一份及事故現場蒐證照
    片三十六張等件附卷足憑；再被害人因本件事故致受有前開傷害，經送醫救治後
    ，仍不治死亡，此有奇美醫學中心九十三年一月十二日診斷證明書可稽；並經臺
    灣臺南地方法院檢察署督同法醫相驗明確，製有相驗屍體證明書、驗斷書及勘驗
    筆錄等在卷可稽，足認被告之自白與事實相符，而可信採。
二、按汽車行駛時，駕駛人應注意車前狀況及兩車併行之間隔，並隨時採取必要之安
    全措施；又汽車行經無號誌之交岔路口，應減速慢行，道路交通安全規則第九十
    四條第三項、第九十三條第一項第二款分別定有明文。查本件被告領有駕駛執照
    ，理應注意上開規定，小心駕駛；而依道路交通事故調查報告表所載，當日雖為
    陰天，但視距尚屬良好、路面無缺陷或障礙物等情，並無不能注意之情事，乃竟
    疏未減速慢行及注意車前狀況，即貿然通過上開路口，因而肇事，則被告有過失
    甚明。即本件送請台灣省台南區車輛行車事故鑑定委員會鑑定結果，亦同此認定
    ，此有該委員會九十三年七月二日南鑑字第九三０九三七號函附之鑑定意見書附
    卷可參。再者，雖該委員會亦認被害人亦疏未看清左右確無來車，即貿然通過上
    開路口，而與有過失，但不能因此解免被告應負之過失責任。此外，被害人因被
    告之過失行為，而受有前開傷害，並因而死亡，則被告之過失行為與被害人之死
    亡間顯有相當因果關係甚明。綜上，本件事証明確，被告犯行，堪以認定。
三、查被告係以販賣衣服為業，平日工作並包含駕駛小貨車載運衣物，駕駛小貨車乃
    其附隨業務，為從事駕駛業務之人。其於上開時、地，駕駛小貨車不慎與被害人
    陳小廣所駕駛之牛車發生碰撞，並造成被害人死亡之結果，核其所為係犯刑法第
    二百七十六條第二項之業務過失致死罪。又其於肇事後，犯罪未被有偵查權之公
    務員或機關發覺前，即向據報到場處理之台南市警察局交通隊警員表明其係肇事
    車輛之駕駛人而自首，並坦承犯行進而接受裁判，故應依照刑法第六十二條前段
    自首之規定，減輕其刑。
四、原審以被告罪証明確，因予適用刑法第二百七十六條第二項、第六十二條前段，
    罰金罰鍰提高標準條例第一條前段之規定；並審酌被告之生活狀況、品行，與本
    件犯罪所生之危險，被告與被害人之過失程度，及被告犯罪後業已坦白承認，其
    犯後態度尚稱良好等一切情狀，量處被告有期徒刑八月。本院經核原判決認事用
    法並無不合，量刑亦稱妥適。檢察官上訴，以原審量刑太輕，及被告上訴，以原
    審量刑過重而指摘原判決不當，均並無理由，應予駁回。惟查被告未曾受有期徒
    刑以上刑之宣告，有卷內前科表可查，於本院審理期間已與被害人家屬達成和解
    ，賠償損害，經此偵審教訓，應知警惕諒無再犯之虞，本院認所宣告之刑，以暫
    不執行為適當，併諭知緩刑三年，以勵自新。
據上論結，應依刑事訴訟法第三百六十八條，刑法第七十四條第一款判決如主文。
本案經檢察官許仲瑩到庭執行職務。
中      華      民      國    九十三    年     十二     月    二十九    日
                                     臺灣高等法院臺南分院刑事第四庭
                                             審判長法官  鄭  文  肅
                                                   法官  蔡  美  美
                                                   法官  陳  珍  如
右正本證明與原本無異。
如不服本判決，應於判決送達後十日內向本院提出上訴狀，其未敘述理由者並應於提
出上訴狀後十日內向本院補提理由書（應附繕本)。
                                             法院書記官  周  美  莉
中      華      民      國    九十三    年     十二     月    二十九    日
附錄：本判決論罪科
中華民國刑法第二百七十六條
 (過失致死罪)
因過失致人於死者，處二年以下有期徒刑、拘役或二千元以下罰金。
從事業務之人，因業務上之過失犯前項之罪者，處五年以下有期徒刑或拘
役，得併科三千元以下罰金。
